【裁判字號】    97,簡上,371
【裁判日期】    970530
【裁判案由】    家暴傷害
【裁判全文】
臺灣板橋地方法院刑事判決             97年度簡上字第371號
公  訴  人  臺灣板橋地方法院檢察署檢察官
上  訴  人
即  被  告  甲○○
選任辯護人  劉永良律師
上列上訴人即被告因家暴傷害案件，不服本院中華民國97年3 月
10日97年度簡字第1622號第一審判決（聲請簡易判決處刑案號：
93年度偵字第2832號），提起上訴，本院管轄之第二審合議庭判
決如下：
    主    文
上訴駁回。
甲○○緩刑貳年，緩刑期內付保護管束。
    事    實
一、甲○○與乙○○○係夫妻關係，二人為家庭暴力防治法第3
    條第1 款所定之家庭成員。於民國96年12月11日14時25分許
    ，在臺北縣永和市○○路225 巷10弄4 號二人住處，因乙○
    ○○與甲○○之母親發生口角爭執，詎甲○○竟基於傷害人
    之身體犯意，徒手用力抓住乙○○○肩膀及手部，並將乙○
    ○○推出門外，致乙○○○因而受有右側上臂瘀傷之傷害。
二、案經乙○○○訴由臺北縣政府警察局永和分局報告臺灣板橋
    地方法院檢察署檢察官偵查後聲請簡易判決處刑。
    理    由
壹、證據能力部分
    按刑事訴訟法第159 條第1 項雖規定，被告以外之人於審判
    外之言詞或書面陳述，除法律有規定外，不得作為證據。惟
    同法第159 條之5 第1 、2 項已規定，經當事人於審判程序
    同意作為證據，法院審酌該言詞陳述或書面陳述作成時之情
    況，認為適當者，亦得為證據。當事人、代理人或辯護人於
    法院調查證據時，知有第159 條第1 項不得為證據之情形，
    而未於言詞辯論終結前聲明異議者，視為有前項之同意（指
    同條第1 項之同意作為證據），此乃第159 條第1 項所容許
    ，得作為證據之例外規定之一。經查，本案被告甲○○、及
    其選任辯護人、檢察官於言詞辯論終結前，均未就所調查之
    證據主張有刑事訴訟法第159 條第1 項不得為證據之情形，
    本院復審酌各該證據作成時並無違法及證明力明顯過低之瑕
    疵等情況，認為適當，是本案經調查之證據均有證據能力，
    合先敘明。
貳、事實認定及論罪科刑之理由
一、上揭事實，業據上訴人即被告孫國華於本院審理時坦承不諱
    ，並經證人即告訴人乙○○○於警詢、偵查及本院審理時中
    指訴綦詳，復有天主教會耕莘醫院永和分院乙種診斷證明書
    1 紙附卷可佐，足徵被告自白與事實相符。本案事證明確，
    被告犯行堪以認定，應依法論科。
二、按家庭暴力防治法所稱「家庭暴力」，係指家庭成員間實施
    身體或精神上不法侵害之行為；又所稱「家庭暴力罪」，則
    指家庭成員間故意實施家庭暴力行為而成立其他法律所規定
    之犯罪，家庭暴力防治法第2 條第1 項、第2 項分別定有明
    文。是核被告傷害其妻即告訴人乙○○○之行為，係犯刑法
    第277 條第1 項之傷害罪，且屬於對家庭成員間實施身體上
    不法侵害之行為，自亦該當家庭暴力防治法所稱之家庭暴力
    罪，惟因家庭暴力防治法對於家庭暴力罪並無科處刑罰之規
    定，是以僅依刑法傷害罪之規定予以論罪科刑即可。
三、原審以被告傷害犯行明確，並審酌被告之犯罪之動機、及被
    害人受傷程度、及被告犯後態度等一切情狀，依刑事訴訟法
    第499 條第1 項前段、第3 項、第454 條第2 項，刑法第27
    7 條第1 項、第41條第1 項前段，刑法施行法第1 條之1 ，
    簡易判決判處拘役10日，並諭知易科罰金之折算標準，其認
    事用法均無不合，量刑亦屬妥適。上訴人對原審判決認定之
    犯罪事實及量處刑度均無任何爭執，僅以請求本院酌予宣告
    緩刑等情為由提起上訴。經查：原審判決認事用法及量刑既
    無不當，被告上訴自無理由，應予駁回。
四、末查，被告未曾受有期徒刑以上刑之宣告，有臺灣高等法院
    被告全國前案紀錄表在卷可憑，且告訴人於本院準備程序中
    已表示其與被告是夫妻，已原諒被告，也沒有要被告賠償，
    只希望被告會沒有事等語，酌以被告係因一時失慮致罹刑章
    ，經此次偵審程序，當知所警惕，信無再犯之虞，本院認其
    所受宣告之刑以暫不執行為適當，併予宣告緩刑2 年，以啟
    自新。又被告對告訴人犯家庭暴力傷害罪，且受緩刑之宣告
    ，自應依家庭暴力防治法第38條第1 項，諭知於緩刑期間內
    付保護管束。
據上論斷，應依刑事訴訟法第455 條之1 第1 項、第2 項、第
368 條，刑法第78條第1 項第1 款，家庭暴力防治法第38條第1
項，判決如主文。
本案經檢察官江祐丞到庭執行職務。
中    華    民    國    97    年    5     月    30    日
                    刑事第十一庭審判長法  官  徐蘭萍
                                      法  官  邱景芬
                                      法  官  林淑婷
以上正本證明與原本無異。
本判決不得上訴。
                                      書記官  林金良
中    華    民    國    97    年    5     月    30    日
附錄本案論罪科刑法條
中華民國刑法第277條
傷害人之身體或健康者，處3 年以下有期徒刑、拘役或1 千元以
下罰金。
犯前項之罪因而致人於死者，處無期徒刑或7 年以上有期徒刑；
致重傷者，處3 年以上10年以下有期徒刑。


司法院資訊處製作；財團法人民間司法改革基金會備份。
